臺灣臺南地方法院刑事判決
110年度交簡上字第102號
上  訴  人  臺灣臺南地方檢察署檢察官
上  訴  人  
即  被  告   王俊穎


選任辯護人  裘佩恩律師
            蘇泓達律師
            莊佳蓉律師
上列上訴人因過失傷害案件，不服本院民國110年4月29日110年
度交簡字第750號所為第一審刑事簡易判決（聲請簡易判決處刑
書案號：110年度調偵字第421號），提起上訴，本院管轄之第二
審合議庭判決如下：
    主  文
原判決撤銷。
王俊穎犯過失傷害罪，處有期徒刑貳月，如易科罰金，以新臺幣
壹仟元折算壹日。緩刑貳年。
    事  實
一、王俊穎於民國109年5月29日上午8時15分許，騎乘車牌號碼0
    0-00號大型重型機車，沿臺南市新市區民生路自東往西方向
    行駛，行經該路段與新港社大道之交岔路口時，本應注意車
    輛行駛欲超越同一車道之前車時，前行車減速靠邊或以手勢
    或亮右方向燈表示允讓後，後行車始得超越，超越時應顯示
    左方向燈並於前車左側保持半公尺以上之間隔超過，行至安
    全距離後，再顯示右方向燈駛入原行路線，而依當時天候晴
    、日間自然光線、柏油路面乾燥無缺陷、視距良好，並無不
    能注意之情事，竟疏於注意及此，貿然超車而擦撞前方由葉
    濬詮騎乘之車牌號碼000-000號普通重型機車，致葉濬詮受
    有左側小腿內踝移位閉鎖性骨折、左側第二至第八肋骨閉鎖
    性骨折併氣血胸、左側肩胛骨閉鎖性骨折、左側顴骨閉鎖性
    骨折、左側眼窩底骨折、右側大拇指掌骨骨折之傷害。
二、案經葉濬詮訴由臺南市政府警察局善化分局報告臺灣臺南地
    方檢察署檢察官偵查後聲請簡易判決處刑。
    理  由
一、程序方面： 
  ㈠按被告以外之人於審判外之言詞或書面陳述，除法律有規定
    者外，不得作為證據，刑事訴訟法第159條第1項固定有明文
    ；惟被告以外之人於審判外之陳述，雖不符同法第159條之1
    至第159條之4之規定，而經當事人於審判程序同意作為證據
    ，法院審酌該言詞陳述或書面陳述作成時之情況，認為適當
    者，亦得為證據。又當事人、代理人或辯護人於法院調查證
    據時，知有第159條第1項不得為證據之情形，而未於言詞辯
    論終結前聲明異議者，視為有前項之同意，同法第159條之5
    第1、2項亦定有明文。經查，被告及其辯護人對本判決下列
    引用之被告以外之人於審判外之言詞或書面之陳述，均同意
    作為證據（本院卷第102頁），本院於審理時提示上開審判
    外陳述之內容並告以要旨，且經檢察官、被告及其辯護人到
    庭表示意見，均未於言詞辯論終結前對該等審判外陳述之證
    據資格聲明異議，故本院審酌被告以外之人審判外陳述作成
    時之情況，並無不能自由陳述之情形，亦未見有何違法取證
    或其他瑕疵，且與待證事實具有關聯性，認為以之作為證據
    應屬適當，自均有證據能力。
　㈡本判決下列所引用之其餘文書證據，並無證據證明係公務員
    違背法定程序所取得，亦無顯有不可信之情況，且經本院於
    審理期日提示予被告及其辯護人辨識而為合法調查，該等證
    據自得作為本案裁判之資料。
二、認定犯罪事實所憑之證據及理由：
    上開犯罪事實，業據被告於本院準備程序及審理時均坦承不
    諱（本院卷第101頁、第139頁），核與證人即告訴人葉濬詮
    於警詢及偵訊時指訴之情節相符（警卷第21頁至第45頁、偵
    卷第7頁至第8頁），且有道路交通事故現場圖、道路交通事
    故調查報告表㈠、㈡、奇美醫療財團法人奇美醫院診斷證明書
    、車牌號碼00-00號、200-LKD之車輛詳細資料報表、臺南市
    車輛行車事故鑑定委員會109年9月18日南市交鑑字第109115
    7460號函檢附之南鑑0000000案鑑定意見書、臺南市政府109
    年11月26日府交運字第0000000291號書函檢附之臺南市車輛
    行車事故鑑定覆議委員會南覆0000000案覆議意見書、原審
    勘驗筆錄各1份（警卷第47頁至第51頁、第57頁、第65頁、
    第67頁、偵卷第28頁至第31頁反面、本院110交簡750號卷第
    72頁至第73頁），暨行車紀錄器影像照片2張及現場照片30
    張（警卷第77頁至第107頁）在卷足憑，足認被告前揭自白
    核與事實相符而應堪採信。從而本案事證明確，被告犯行堪
    以認定，應予依法論科。
三、論罪科刑及撤銷改判理由：　
　㈠核被告所為，係犯刑法第284條前段之過失傷害罪。又被告於
    肇事後，於該管公務員發覺犯罪前，在肇事現場向前往處理
    之司法警察坦承為肇事人，嗣並接受裁判之事實，有臺南市
    政府警察局善化分局交通分隊道路交通事故肇事人自首情形
    紀錄表1張（警卷第61頁）在卷可參，是被告於員警尚不知
    何人犯罪前，坦承其為行為人，合於自首之要件，爰依刑法
    第62條前段之規定，減輕其刑。
  ㈡原審判決以被告上開犯行事證明確，予以論罪科刑，固非無
    見。惟被告於本院審理時，坦承犯行，且與告訴人達成調解
    ，並已履行賠償義務完畢，此有本院110年度新司簡調字第3
    25號調解筆錄、轉帳交易明細在卷可佐（本院卷第105頁至
    第115頁、第151頁），是被告確已積極賠償告訴人之損害，
    而告訴人陳明願予被告緩刑機會等節，亦有前開調解筆錄及
    告訴人所提刑事請求撤回上訴狀（本院卷第95頁）可參，則
    被告過失傷害犯行之量刑基礎已有不同，原判決未及審酌上
    情，量處被告有期徒刑3月，尚有未洽，自應由本院予以撤
    銷改判。
  ㈢爰審酌車禍所生之過失傷害案件，起因於行為人之疏忽所肇
    致，在行為之本質上並非具有故意，且行為之惡性亦難與刑
    法章典中其他故意犯罪同視，本案被告因超車不慎，致發生
    本件車禍，造成告訴人受有非輕之傷勢，迄今仍因傷勢所苦
    ，本不宜寬待，然念及被告犯後坦承犯行，並已全額賠償告
    訴人之損失，犯後態度尚佳，兼衡被告自陳其與父母、妻子
    同住，母親因病待其扶養，其本身在南科工作，尚有房貸需
    給付，暨被告之犯罪情節、智識程度、告訴人所受傷勢等一
    切情狀，量處如主文所示之刑，並諭知易科罰金之折算標準
    。
  ㈣末查，被告前未曾受有期徒刑以上刑之宣告，有其臺灣高等
    法院被告前案紀錄表1份在卷可查，本院審酌被告過去素行
    良好，因一時疏忽致罹刑章，犯後已坦承犯行，且與告訴人
    達成調解，並已賠付完畢、徵得告訴人之諒解等情，足見被
    告積極面對自己過錯、有盡力彌補損害之誠意，堪信其經此
    科刑教訓，應當知所警惕而無再犯之虞，本院因認本件刑之
    宣告以暫不執行為適當，爰依刑法第74條第1項第1款規定，
    宣告緩刑2年。
據上論斷，應依刑事訴訟法第455條之1第1項、第3項、第369條
第1項前段、第364條、第299條第1項前段，刑法第284條前段、
第62條前段、第41條第1項前段、第74條第1項第1款，刑法施行
法第1條之1第1項，判決如主文。
本案經檢察官周文祥聲請簡易判決處刑及提起上訴，檢察官蘇聖
涵到庭執行職務。
中    華    民    國    110   年    12    月    14    日
                  刑事第八庭  審判長法  官  鄭燕璘
                                    法  官  郭瓊徽
                                    法  官  陳碧玉
以上正本證明與原本無異。
不得上訴。
　　　　　　　　　　　　　　　　　　書記官　詹淳涵
中　　華　　民　　國　　110 　年　　12　　月　　14　　日
　　　　　　　　　　　　　　　　　　
附錄本案論罪科刑法條全文：
中華民國刑法第284條
因過失傷害人者，處1年以下有期徒刑、拘役或10萬元以下罰金
；致重傷者，處3年以下有期徒刑、拘役或30萬元以下罰金。